臺灣高等法院臺中分院民事判決
110年度重上更二字第31號
上  訴  人  巫佑豐  
            巫萬進  
            巫林玉綢
            巫佑杰  
            巫佑光  
共      同
訴訟代理人  許景鐿律師      
被 上訴 人  臺中市安和自辦市地○○區○○○

法定代理人  吳金條  
訴訟代理人  游雅鈴律師
            蔡本勇律師
            梁宵良律師
上列當事人間請求確認決議無效事件，上訴人對於中華民國102
年8月26日臺灣臺中地方法院100年度重訴字第360號第一審判決
提起上訴，並為訴之追加及減縮，經最高法院第二次發回更審，
本院於111年4月27日言詞辯論終結，判決如下：
    主  文
一、原判決（除確定及撤回起訴部分外）廢棄。
二、確認臺中市安和自辦市地重劃區重劃會不成立。
三、第一審、第二審（含追加部分）暨發回前第三審訴訟費用（
    除確定及撤回起訴部分外），由被上訴人負擔。
    事實及理由
壹、程序方面：
    按在第二審為訴之變更或追加，非經他造同意不得為之。但
    請求之基礎事實同一者，不在此限，民事訴訟法第446條第1
    項、第255條第1項第2款定有明文。本件上訴人於原審主張
    臺中市安和自辦市地重劃區（下稱安和重劃區）籌備會（下
    稱系爭籌備會）於民國97年4月15日召開第1次會員大會（下
    稱第1次會員大會），因其中有300名人頭會員出席並參與投
    票通過「安和重劃計畫書追認案」、「安和重劃會章程案」
    、「安和重劃會理事、監事選舉辦法案」（下稱系爭提案一
    、二、三）之決議，及選舉理、監事違法虛增會員人數，其
    投票及選舉結果應屬虛偽不實等情。為此先位聲明：㈠確認
    第一次會員大會就系爭提案一、二、三之決議無效。㈡確認
    被上訴人於100年2月10日第9次理事會會議（下稱第9次理事
    會議）所通過「臺中市安和自辦市地重劃區重劃後土地分配
    結果，業已分配完竣，提請審議案」之決議（下稱系爭配地
    決議），及於100年3月7日以安和重字第100023號公告暨於1
    00年3月11日以安和重字第100024號函檢附「臺中市安和自
    辦市地重劃區重劃後土地分配結果」及其相關圖冊（計算負
    擔總計表、重劃前後土地分配清冊、重劃後土地分配圖、重
    劃前地籍圖、重劃前後地籍圖）通知區內各地主所為之該重
    劃區重劃後土地分配結果（下合稱系爭分配結果公告及通知
    ），均為無效，縱非無效，亦應撤銷，爰備位聲明：㈠第9次
    理事會會議所通過系爭配地決議，及系爭分配結果公告及通
    知，關於上訴人部分，均應予撤銷。㈡被上訴人就上訴人部
    分，應改按下列方式為重劃分配：⒈就重劃前臺中市西屯區
    順安段第468、468-2、469、469-2、470、470-2、471、471
    -2地號8筆土地（以下合稱系爭土地，或分稱各地號土地）
    ，於重劃後仍按原位置、原面積及原所有人或共有人之持分
    比例，以重劃後新編地號分配予上訴人。⒉由上訴人按上述
    土地之持分比例共同給付被上訴人差額地價新臺幣（下同）
    365萬8793元。嗣上訴本院後，則以第1次會員大會選任理、
    監事不合法，依95年6月22日施行之獎勵土地所有權人辦理
    市地重劃辦法（下稱95年獎勵重劃辦法）第11條第4項之規
    定，臺中市安和自辦市地重劃區重劃會（下稱系爭重劃會）
    應不成立，而於106年12月14日追加先位聲明：請求確認系
    爭重劃會不成立（本院更一卷二61頁）；另於111年2月8日
    撤回原審先位聲明㈠「確認系爭提案一、二、三決議無效」
    之起訴（本院更二卷二242、321頁），並將原審先位聲明㈡
    更改為第一備位聲明並減縮為：「原判決廢棄；確認第9次
    理事會議通過系爭配地決議，關於上訴人部分無效。」；原
    審備位聲明㈠則更改為第二備位聲明並減縮為：「原判決廢
    棄；第9次理事會議通過系爭配地決議，關於上訴人部分應
    予撤銷。」。經追加、減縮及撤回起訴後，聲明如下：㈠先
    位聲明：確認系爭重劃會不成立。㈡第1備位聲明：⒈原判決
    廢棄。⒉確認第9次理事會議通過系爭配地決議，關於上訴人
    部分無效。㈢第2備位聲明：⒈原判決廢棄。⒉第9次理事會議
    通過系爭配地決議，關於上訴人部分之決議撤銷。」。其中
    上訴人所為訴之追加與原請求之基礎事實同一，核與上開規
    定相符，應予准許。
貳、實體方面
一、上訴人主張：
　㈠上訴人所有系爭土地均位於安和重劃區範圍內。依95年獎勵
    重劃辦法第13條第2項第2款規定選任理事、監事為會員大會
    之職權，且選任各理、監事均應符合同條第3項所定「全體
    會員2分之1以上，及其所有土地面積超過重劃區總面積2分
    之1以上之同意。」（下稱系爭同意比率）。系爭重劃會會
    員人數為955人，但其中如附表一所示61人係以通謀虛偽表
    示而登記為安和重劃區土地所有權人之人頭會員，不具會員
    資格，應予扣除，且其中59人有出席第1次會員大會參與理
    、監事投票，亦應自各理、監事得票數中扣除。系爭重劃會
    會員總數955人，扣除附表一61名人頭會員後為894人，其2
    分之1為447人。扣除59名出席投票人頭會員票數後，第1次
    會員大會選出監事陳碧桂為438票、蔡淑華為430票，均不足
    2分之1以上之同意會員人數，已違反95年獎勵重劃辦法第3
    項所定系爭同意比率，故監事陳碧桂、蔡淑華均未經合法選
    任。
　㈡附表二之會員係東興土地重劃有限公司（下稱東興公司）為
    掌控重劃會，於系爭籌備會成立後之94年1月4日至96年4月3
    日間，自安和重劃區內順安段333地號土地、協仁段529地號
    土地（下分稱系爭333、529地號土地）分別移轉極小持分，
    並以買賣為原因登記為系爭333地號或系爭529地號土地之共
    有人，渠等之持分換算面積僅0.03平方公尺至0.11平方公尺
    ，以此方式增加安和重劃區會員高達315人，藉以掌控會員
    大會各項決議及選舉，附表二所示315人取得會員資格係屬
    脫法行為，此部分會員亦應予扣除，扣除後會員人數為640
    人，2分之1為320人，又附表二人頭會員有301人出席第1次
    會員大會，參與理、監事選舉投票，故各理、監事之得票數
    亦應扣除附表二參與投票人頭會員之301票，經扣除後理事
    得票為：蔡錦隆316票、倍利開發股份有限公司298票、吳金
    條287票、陳智明281、何明坤279票、吳永井278票、馬倉國
    251票、陳志聲233票、姚正吾227票、劉達敏222票、許雪琴
    205，監事得票為：宋建世214票、陳碧桂196票、蔡淑華188
    票，均未達會員人數2分之1以上。且第1次會員大會選出之
    全部理、監事，均未獲所有土地面積超過重劃區總面積2分
    之1以上之會員之同意，第1次會員大會所選出理事及監事，
    均違反95年獎勵重劃辦法第13條第3項所定系爭同意比率，
    第1次會員大會既尚未合法選定理、監事，依95年獎勵重劃
    辦法第11條第4項之規定，系爭重劃會自未成立。
  ㈢第9次理事會議通過系爭配地決議，並為系爭分配結果公告及
    通知。重劃會所製作安和重劃區之公共設施交通工程預算書
    、圖與該重劃區計算負擔總計表，雖經臺中市政府予以核定
    ，惟已由臺中高等行政法院l02年度訴字第133號判決（下稱
    系爭133號行政判決）撤銷，臺中市政府另於l03年12月24日
    重新核定該重劃區之公共設施交通工程預算書、圖與該重劃
    區計算負擔總計表，亦經上訴人訴請撤銷迄未判決確定，於
    上開預算書、圖與計算負擔總計表確定其效力前，自不得進
    行下一階段重劃土地分配及抵費地之處理；又上訴人所有系
    爭土地均屬有建築土地，本應按原有位置予以分配，重劃會
    竟認系爭土地均屬未建築土地，且將分配所得土地之負擔定
    為50.51%，違反平均地權條例及市地重劃實施辦法第31、32
    、33條之規定，系爭配地決議、系爭分配結果公告及通知，
    自屬無效，縱非無效，亦應予撤銷等情。
二、被上訴人則答辯：
　㈠各理監事當選門檻屬自辦市地重劃會之自治事項，應由重劃
    會自治決定，法院應予尊重，第1次會員大會已決議通過系
    爭理監事選舉辦法，該辦法第8條第1項規定以候選人得票多
    寡選出理、監事，故第1次會員大會所選出之理、監事，不
    應適用95年獎勵重劃辦法第13條第3項所定系爭同意比率，
    第1次會員大會已選出全部理、監事，系爭重劃會即合法成
    立。又系爭同意比率係指參與表決選舉理監事之比率，並非
    各理、監事之當選門檻，而第1次會員大會選任理監事，確
    有超過系爭同意比率之會員參與投票，故當日確已合法選出
    全部理、監事。況系爭重劃會業經臺中市政府以97年5月8日
    府地劃字第0970108273函文（以101年4月23日府授地劃一字
    第1010066127號函文更正為「同意核定」）之行政處分核准
    成立（下稱系爭行政處分），系爭行政處分未經撤銷，復無
    行政程序法第111條所定無效之事由，不得否認系爭行政處
    分之效力。又縱各理、監事選舉所得同意人數及面積與系爭
    同意比率不符，僅屬決議方法違法，並非決議內容違法，該
    決議未經撤銷前，仍屬有效。
　㈡另第1次會員大會選出之理、監事，雖有8名理事、3名監事為
    東興公司及寶慶開發股份有限公司（下稱寶慶公司）之人員
    ，該理、監事就與自身有利害關係之事項，於會議行使表決
    權時縱未迴避，僅屬決議方法違法，上訴人未於3個月內訴
    請撤銷，該決議自非無效。另遭系爭133號行政判決撤銷有
    關交通工程規劃設計書、圖及預算書部分，經重新實質審查
    後，臺中市政府已於103年12月24日以府授地劃一字第10302
    659071號函核定，並溯及自98年1月12日生效，又就計算負
    擔總計表，亦於103年12月24日以府授地劃一字第103026590
    7號函予以核定，並溯及自100年1月18日生效。被上訴人就
    重劃土地之分配，係依法計算面積及位置分配，無任何違反
    法令之情。上訴人土地上之原有合法建物，依其等所有土地
    面積計算，受分配之面積已超過其等主張合法建物之面積，
    且法律並無應強制保留全部建物之相關規定，上訴人就第9
    次理事會決議關於上訴人配地部分，請求確認無效或請求撤
    銷，均無理由。
三、原審為上訴人敗訴判決，上訴人不服提起部分上訴，並上訴
    聲明：如前揭程序方面所載。被上訴人則答辯聲明：追加之
    訴及上訴均駁回。　
四、兩造不爭執事項及簡化爭點如下：
  ㈠不爭執事項：
    ⒈系爭籌備會於93年10月1日成立，於96年12月14日檢送重劃
      計劃書予臺中市政府，經該府於97年1月28日核准。嗣於9
      7年4月15日召開第1次會員大會，審議通過系爭提案一、
      二、三。
    ⒉系爭理監事選舉辦法第8條規定理事、監事產生方式：「㈠
      第一次會員大會選舉理事、監事以候選人得票多寡為序按
      應選出名額作為當選及候補當選名次。㈡理事當選名次為
      得票數第一名至第十三名者，候補理事當選名次為得票數
      第十四名至第十五名者。㈢監事當選名次為得票數第一名
      至第三名者，候補監事當選名次為得票數第四名者。」。
　　⒊未扣除上訴人主張之附表一、二人頭會員前，安和重劃區
      會員人數為955人，第1次會員大會於決議通過系爭理監事
      選舉辦法後，選出張文亮（633票）、張棟榮（629票）、
      蔡錦隆（617 票）、倍利開發股份有限公司（599票）、
      吳金條（585票）、陳智明（582票）、何明坤（580票）
      、吳永井（579票）、馬倉國（552票）、陳志聲（534票
      ）、姚正吾（528票）、劉達敏（523票）、許雪琴（506
      票）等13人為理事；宋建世（515票）、陳碧桂（497 票
      ）、蔡淑華（489票）等3 人為監事。
　　⒋附表一序號1至53所示53人，經刑事判決、檢察官緩起訴認
      定犯使公務登載不實犯行，而登記為安和重劃區土地之所
      有權人，其中除序號13、19外，其餘51人有出席第1次會
      員大會。
    ⒌附表二所示315人，其中序號1至309係於94年間登記為安和
      重劃區範圍土地之所有權人，登記土地持分換算面積為0.
      03至0.11平方公尺。附表二所列有出席第1次會員大會者
      為301人。　
    ⒍第9次理事會議通過系爭配地決議後，為系爭分配結果公告
      及通知。
    ⒎臺中市政府就安和重劃區有關交通工程預算即公共設施工
      程費用部分，未依法為實質審查所為之核定，業經系爭13
      3號行政判決，以違反95年獎勵重劃辦法第32條第2項之規
      定，予以撤銷。
    ⒏上訴人於安和重劃區內所有或共有重劃前之系爭468、468-
      2、469、469-2、470、470-2、471、471-2地號土地即系
      爭土地，面積分別為352.5㎡、56.55㎡、572.88㎡、184.34㎡
      、38.24㎡、15.99㎡、299.43㎡、121.41㎡。又系爭469地號
      土地上存有巫林玉綢所有同區段407建號之合法建物（下
      稱系爭407建號建物）（一層面積106.17㎡、總面積212.34
      ㎡）；系爭470、471地號土地上存有巫萬進所有同區段408
      建號之合法建物（下稱系爭408建號建物，與系爭407建號
      建物合稱系爭建物）（一層面積85.89平方公尺、總面積1
      90.87㎡）。
　㈡爭點：
    ⒈系爭理監事選舉辦法第8條所定理事、監事產生方式，是否
      違反95年獎勵重劃辦法第13條第2項第2款、第3項之規定
      而無效？
    ⒉附表二所列者（含附表一）取得重劃會員資格，是否屬脫
      法行為，是否應將渠等自會員人數及理、監事選舉之同意
      票數中扣除？
　　⒊第1次會員大會有無合法選出理、監事？系爭重劃會是否應
      適用95年獎勵重劃辦法第11條第4項前段「重劃會於第一
      次會員大會選定理事、監事後成立。」之規定？
    ⒋第9次理事會議所通過系爭配地決議、系爭分配結果公告及
      通知，關於上訴人部分是否有無效或得撤銷之事由？
五、本院之判斷：
　㈠按重劃會之會員大會，有通過或修改章程、選任或解任理事
    、監事、追認或修正重劃計畫書等權責（95年獎勵重劃辦法
    第13條第2項規定），為參與重劃土地所有權人之意思及最
    高權力機關，其決議之性質，與社團總會決議相似，自可類
    推適用民法第56條之規定。是重劃會會員大會之決議內容違
    反法令或章程者，該決議即為無效。而重劃會於第1次會員
    大會選定理事、監事後成立；會員大會選任理事、監事之決
    議，應有全體會員2分之1以上，及其所有土地面積超過重劃
    區總面積2分之1以上之同意，此觀95年獎勵重劃辦法第11條
    第4項前段、第13條第2項第2款、第3項本文規定自明，該「
    同意比率」係屬決議之有效要件，基此，重劃會之成立，應
    以第1次會員大會選任理事、監事之決議，經全體會員2分之
    1以上，及其所有土地面積超過重劃區總面積2分之1以上之
    同意，為其要件，若未合法選出理、監事，自足以影響重劃
    會之成立（最高法院106年度台上字第415號、108年度台上
    字第1268號、110年度台上字第1109號、110年度台上2151號
    判決參照）。本件安和重劃區第1次會員大會係於97年4月15
    日召開，該次會員大會選任理事及監事，自應適用95年獎勵
    重劃辦法之規定。又95年獎勵重劃辦法第13條第2項第2款、
    第3項所定「選任、解任理事及監事」、「會員對前項各款
    之決議，應有全體會員2分之1以上，及其所有土地面積超過
    重劃區總面積2分之1以上之同意」（即系爭同意比率），乃
    立法者考量土地重劃之結果，對於土地所有權人權益影響甚
    為重大，所為特別規定，故該「同意比率」係屬決議之有效
    要件；且上開條文所定「選任理事及監事」，依其文義自係
    指由會員於會員大會以共同行為之方式「選出擔任各理事、
    監事職務之人」；而依95年獎勵重劃辦法第13條第3項所定
    系爭同意比率，係選任理事、監事之有效要件，若選任理、
    監事不符系爭同意比率，應認決議不生效力，非僅屬決議方
    法違法，自足以影響重劃會之成立。　  
  ㈡又第1次會員大會就理監事選舉辦法所採無記名連記法及相對
    多數決之決議內容，如不以會員人數及所有土地面積限制比
    率為必要，即已違反獎勵重劃辦法第13條第3項規定，類推
    適用民法第56條第2項之規定，應認該決議為無效（最高法
    院110年度台上字第1109號判決參照）。系爭理監事選舉辦
    法第6條第3項規定「本次選舉採無記名連記法」，第8條規
    定「以候選人得票多寡為序按應選出名額作為當選及候補當
    選名次」（本院更二卷一153頁），不以「全體會員2分之1
    以上，及其所有土地面積超過重劃區總面積2分之1之同意」
    限制比率為必要，違反95年獎勵重劃辦法第13條第3項之強
    制規定，故第1次會員大會決議通過系爭理監事選舉辦法，
    關於上開第6條、第8條規定之部分，依民法第56條第2項之
    規定，應屬無效；且系爭行政處分就此違反強制規定之系爭
    理監事選舉第6條、第8條規定部分，予以核定，因具有重大
    明顯之瑕疵，依行政程序法第111條第7款之規定，應屬無效
    。
　㈢又自辦市地重劃之重劃會，係以自辦市地重劃區內全體土地
    所有權人為會員，為獎勵重劃辦法第3條第2項本文所明定，
    形式上固以土地登記簿所載者為準，然依土地法所為之土地
    登記有絕對效力，意在保護因信賴登記取得土地權利之第三
    人，則在第三人未取得土地權利前，當土地登記原因有無效
    如通謀虛偽意思表示之情事時，依民法第87條第1 項規定，
    該取得土地之債權及物權行為均為無效，仍難認登記名義人
    取得土地權利，自無重劃會之會員資格（最高法院109年度
    台上字第2069號判決參照）。附表一序號1至23等23人於偵
    查中承認於94年間以不實之「土地買賣所有權移轉契約書」
    及「土地登記申請書」，偽以買賣名義，取得系爭529地號
    土地持分，並經臺灣臺中地方檢察署（下稱臺中地檢署）檢
    察官分別以102年度偵字第9092號、偵緝字第1031號、第130
    3號為緩起訴處分（本院上字卷一100至102、105至106頁）
    ；附表一序號24至30、32至48等24人於偵查中承認有交付身
    分證等證件影本予他人，且未支付買賣價金等情，經臺中地
    檢署檢察官以102年度偵字第9092號偽造文書案件（下稱臺
    中地檢署9092號案件）提起公訴，於臺灣臺中地方法院（下
    稱臺中地院）102年度易字第2524號偽造文書案件審理時與
    公訴人達成認罪協商，有上開起訴書及宣示判決筆錄可證（
    本院上字卷一94至99、更一卷一50至56頁）；附表一序號49
    李順結於偵查中稱：不知為何系爭529地號土地回登記於其
    名下等語，經臺中地檢署檢察官以103年度偵緝字第17號為
    不起訴處分（本院更一卷一59頁）；附表一序號50至52等3
    人於偵查中坦承於94年間以不實之「土地買賣所有權移轉契
    約書」及「土地登記申請書」，偽以買賣名義，取得系爭52
    9地號土地持分，分別經臺中地院以102年度中簡字第2399號
    為簡易判決、臺中地檢署檢察官103年度偵緝字第636號緩起
    訴（本院更一卷一43至44、71至73頁）。上開50人均無取得
    安和重劃區範圍內土地之真意，雖經登記為系爭529地號土
    地共有人，仍難認已取得該土地之權利，自無安和重劃區之
    會員資格。安和重劃區會員原為955人，經扣除該50人後為9
    05人，2分之1以上至少為453人，其中除附表一序號13、19
    二人未出席第1次會員大會參與理監事投票外，其餘48人均
    有出席投票，為被上訴人所不爭執，而被上訴人既未能舉證
    證明97年4月15日投票選出各理事及監事之同意票數，不包
    括該48名人頭會員，則上開選出理、監事之票數，均應扣除
    48名人頭會員之選票；又經扣除出席投票之48名人頭會員後
    之得票數，監事陳碧桂為449票、蔡淑華為441票，均不足2
    分之1以上之同意會員人數。
　㈣所謂脫法行為，係指當事人為迴避強行法規之適用，以迂迴
    方法達成該強行法規所禁止之相同效果之行為而言者。獎勵
    辦法第13條第3項固於101年2月4日始修訂增列第2款將「籌
    備會核准成立之日前一年起至重劃完成前取得土地所有權，
    除繼承取得者外，其持有土地面積合計未達該重劃區都市計
    畫規定最小建築基地面積或土地分配後重劃區最小分配面積
    二分之一。」，排除在會員大會決議同意人數、面積之計算
    範圍，參諸其立法理由：「又會員大會召開時部分投機者仍
    以小面積移轉為多人共有方式藉人數之優勢掌控或阻擾會員
    大會決議之事項，並操控重劃業務之進行，爰增訂籌備會核
    准成立之日前一年起至重劃完成前取得土地所有權，除繼承
    取得者外，其持有土地面積合計未達該重劃區都市計畫規定
    最小建築基地面積二分之一或土地分配後重劃區最小分配面
    積二分之一者，其人數、面積不列入計算，俾遏止虛灌人數
    之情形。」所示，若以小面積移轉為多人共有，藉人數優勢
    以掌控會員大會決議事項，操控重劃業務之進行，依禁止脫
    法行為之法理，本不應列入同意人數、面積之計算，否則無
    異助長脫法行為，與公平正義有違。附表二序號1至39、41
    至190等190人，於系爭籌備會成立後之94年6月18日或26日
    以買賣為原因登記為系爭333地號土地（面積2530.86平方公
    尺）共有人，登記應有部分比例均為261600分之3，換算面
    積為0.03平方公尺，附表二序號40林進泰於106年10月2日取
    得261600分之6，換算面積為0.06平方公尺；附表二序號192
    至309方立平等118人，則於系爭籌備會成立後之94年1月4日
    、19日、25日、2月14日、3月3日以買賣為原因登記為系爭5
    29地號土地（面積418.97平方公尺）共有人，登記應有部分
    比例均為41000分之1，換算面積為0.11平方公尺，為被上訴
    人所不爭執（不爭執事項⒌，本院更二卷二132頁），上開0.
    03至0.11平方公尺之土地，均屬極小面積，顯無經濟效益，
    且移轉日期密集，其移轉之目的應非在取得土地之經濟利益
    ，而係為增加重劃區土地共有人數，以符合95年獎勵重劃辦
    法第13條第3項所定之同意人數要求，藉人數優勢以掌控會
    員大會決議事項，操控重劃業務之進行，自屬脫法行為；又
    附表二序號1至191部分，據普民土地重劃公司（下稱普民公
    司）董事長曾永杉於臺中地檢署9092號案件偵查中證稱：伊
    於94年間因普民公司與東興公司在爭取土地開發權，為使其
    普民公司得以爭取單元一自辦重劃案（即安和重劃區）之開
    發權，因而在臺中東海靈糧堂主日講檯上，及和平教會會友
    外出旅遊時，在遊覽車上，委請上開教會之會友幫忙，登記
    為系爭333地號土地之地主成為重劃會會員，後來因普民公
    司送件較慢，致喪失開發權，伊將所收集會員資料交付東興
    公司等語（原審卷四281至282頁）；林進泰（附表二序號40
    ）於臺中地檢署9092號案件偵查中亦供稱：伊係東海糧靈堂
    牧師，因普民公司要求會友先登記土地所有權，方可取得重
    劃權，東海糧靈堂應曹永杉之要求，用書面向會友解釋需登
    記1坪土地，由會友提供身分證影本，記載僅限買賣使用，
    再書寫拋棄書等語（原審卷四282頁）。另附表二序號192至
    309部分，據許盛、吳貴美、莊美英、林永祥、陳深泉、林
    采芬、駱宏炬、林繼舜、駱炎德、林佰餘、林妤柔、吳素貞
    、許雪琴、張瑞彬、吳清龍、陳冠樺、江春熙、孫明鴻等人
    於臺中地檢署9092號案件偵查中稱：系爭529地號土地之登
    記資料，悉由東興公司實際負責馬榮祥收集等語（原審卷四
    287頁）；莊美英、許盛、彭炳奎、吳貴美、何麗卿、廖敬
    民、林志青、吳玉梅、劉居紝、林昌宏、陳福堂、李順景、
    楊桂松、呂宗教、林久翔、何俊良、邱靜怡、曾俊凱、張巧
    蘭、吳清龍、吳翠華、方仲平、方力平、陳宗德、林為蒼、
    吳盈潔、蕭靜竹、游建茂、吳來得、賴育如、洪良興、林周
    阿秀、盧俐予、盧佩昕、林永祥、楊鎮嘉、趙玲華、廖建凱
    、廖瑞榮、張墩盛、蔡蘇素玉、莊天送、吳紫楹等43人，於
    臺中地檢署9092號案件偵查中供述稱：不知為何登記為系爭
    529地號土地共有人，或事後才知要辦重劃區會員等語（原
    審卷四284頁）；又東興公司總執行長林繼舜於偵查中亦供
    稱：伊在東興公司擔任總執行長約十餘年，購買及出售土地
    應有部分，均係老闆馬榮祥做主，馬榮祥說要以伊名義買土
    地做重劃，買來後要過戶給會員，以增加會員大會的投票權
    ，伊蒐集身分證及印章後交付給馬榮祥等語（原審卷四257
    頁）。足認附表二序號1至309共309人，均係由曹永杉、馬
    榮祥以投機方式移轉系爭333、529地號土地極小持分比例成
    為形式上之共有人，藉以增加安和重劃區會員人數，使東興
    公司得以操控會員大會各項決議及選舉，自屬損害重劃區其
    他所有權人權益之脫法行為，此309人自不應列為安和重劃
    區之會員。系爭籌備會召開第1次會員大會時登記會員955人
    ，扣除此309人後為646人，2分之1為323人，上開309人除附
    表二序號118、194、248、288、291、296、297、299等8人
    未出席第1次會員大會外，有301人出席投票，為被上訴人所
    不爭執（不爭執項⒌、本院更二卷二93至128頁、第1次會員
    大會提案表決情形11至20頁，影印外放），而被上訴人既未
    能舉證證明97年4月15日投票選出各理事及監事之同意票數
    ，不包括該301名人頭會員，則上開選出理、監事之票數，
    均應扣除301名人頭會員之選票；又經扣除出席投票之301名
    人頭會員之票數後，理事得票數為：蔡錦隆316票、倍利開
    發股份有限公司298票、吳金條284票、陳智明281票、何明
    坤279票、吳永井278票、馬倉國251票、陳志聲233票、姚正
    吾227票、劉達敏222票、許雪琴205票；監事得票數為：宋
    建世216票、陳碧桂196票、蔡淑華188票。上開理事11人、
    監事3人均未得2分之1以上會員之同意，即不符95年獎勵重
    劃辦法第13條第3項所定選任為理、監事之要件。又被上訴
    人亦未舉證證明同意投票選任張文亮、張棟榮、蔡錦隆、倍
    利開發股份有限公司、吳金條、陳智明、何明坤、吳永井、
    馬倉國、陳志聲、姚正吾、劉達敏、許雪琴等13人為理事，
    及投票同意選任宋建世、陳碧桂、蔡淑華等3人為監事之會
    員，其所有土地面積已超過重劃區總面積2分之1以上，故上
    開13名理事及3名監事之選任，均不符95年獎勵重劃辦法第1
    3條第3項所定系爭同意比率之要件，自應認第1次會員大會
    並未合法選定理事及監事，則依95年獎勵重劃辦法第11條第
    4項前段之規定，系爭重劃會即尚未成立。
　㈤被上訴人雖執最高法院109年度台上字第2069號判決意旨，抗
    辯稱95年獎勵重劃辦法第13條第2項第2款、第3項之規定，
    係指「參與」理、監事選舉之會員比率，而非理、監事之當
    選比率，各理事及監事當選比率為自治事項，得由重劃會自
    治決定云云。然95年獎勵重劃辦法第13條第3項已明文規定
    為「應有全體會員二分之一以上，及其所有土地面積超過重
    劃區總面積二分之一以上之同意」，非僅規定為「參與投票
    」，且平均地權條例第58條第3項所定：「重劃會辦理市地
    重劃時，應由重劃區內私有土地所有權人半數以上，而其所
    有土地面積超過重劃區私有土地總面積半數以上者之同意」
    ，亦係指同意重劃會辦理市地重劃事務之比率，非僅指參與
    投票之比率，獎勵重劃辦法既由平均地權條例第58條授權訂
    定，自應為相同之解釋；又觀諸95年獎勵重劃辦法第13條第
    2項其餘各款如「通過或修改章程」「追認或修正重劃計畫
    書」等，均係指全體會員「同意」通過或修改章程、重劃計
    畫書等決議之比率，無從解釋為僅係「參與投票」之比率；
    另倘將95年獎勵重劃辦法第13條第3項規定選任理事及監事
    之「同意」比率，解釋為「參與投票」之比率，則獎勵重劃
    辦法就會員「選出」各理事、監事同意比率之下限規定，即
    形同具文，而依95年獎勵重劃辦法第14條所定理事會權責，
    均係有關重劃事務之重要事項（如土地改良物或墳墓拆遷補
    償數額之查定），又依第13條第4項規定，會員大會得授權
    理事會辦理該條第2項第5款之「重劃分配」，此係重劃後會
    員可分配土地之位置、面積，及辦理重劃業務開發公司可取
    得抵付開發總費用之抵費地之位置、面積（即系爭章程第22
    條，原審卷一12頁），屬自辦市地重劃最重要事務，且系爭
    章程第10條第2項亦將重劃前後地價審議、地上物查估補償
    數額、土地分配結果異議協調處理結果追認、參與重劃土地
    受益程度及抵費地盈餘款之處理等事項，均授權理事會辦理
    （原審卷一9至10頁），故各理事均應依95年獎勵重劃辦法
    第13條第3項規定，取得「全體會員2分之1以上，及其所有
    土地面積超過重劃區總面積2分之1以上」之同意比率，始具
    相當代表性，而具辦理上開重劃事務之正當性，若以相對多
    數即可當選理事，將可能造成僅1名以上會員投票同意即可
    當選理事，並取得辦理土地重劃事務權限之情形，此顯不符
    平均地權條例第58條第3項之立法意旨。另106年7月27日修
    正獎勵重劃辦法第11條第1項將「第1次會員大會」修正為「
    重劃會成立大會」，並增訂第7項「重劃會成立大會審議重
    劃會章程草案與選任理事及監事，準用第13條第1項、第2項
    及第4項規定辦理。」，其立法理由謂：「有關土地所有權
    人不能出席重劃會成立大會之替代方式、重劃會成立大會出
    席及同意人數、面積計算方式等，應準用第13條第1項、第2
    項及第4項規定，爰增訂第7項。」，明白區分同意與出席（
    即參與）之用語，故95年獎勵重劃辦法第13條第3項（106年
    修正為第4項）所定系爭同意比率，應非僅指出席或參與投
    票之比例，而係投票選出各理事、監事之同意比例，被上訴
    人上開抗辯，為不可採。
　㈥另上訴人雖執內政部80年3月14日台內地字第907647號函所載
    「理、監事之選任、解任等事宜，依同辦法第九條規定，為
    其章程應記載事項；若其記載未違反法令之強行或禁止規定
    ，自應依其章程規定辦理」等語（本院更二卷二161頁），
    主張選任理、監事係以相對多數決方式為之，惟上開函文並
    無如上訴人主張之內容（僅該函之附件臺灣省地政處函文有
    由較多票數者當選之記載），且該函仍表示應依獎勵重劃辦
    法第2章有關條文（含77年6月15日修正公布第11條第2項所
    定應有會員4分之3以上出席，出席會員4分之3以上之同意之
    要件）辦理；況系爭章程第10條第1項第2款、第9條已規定
    「選任與解任理、監事為會員大會職權」「會員大會對前項
    各款事項之決議，應有全體會員2分1以上，及其所有土地面
    積超過重劃區總面積2分1以上之同意。」（原審卷一9頁）
    ，可見系爭章程亦規定選任各理、監事，均需符合系爭同意
    比率之規定；又依系爭同意比率選任理、監事雖較為困難，
    進而影響重劃會之成立，然此亦屬保護不同意重劃土地所有
    權人之機制，自不應因此降低各理、監事之當選門檻，被上
    訴人主張系爭章程規定會員大會選任理、監事僅需相對多數
    云云，並不可採。
　㈦依95年獎勵重劃辦法第11條第4項前段「重劃會於第一次會員
    大會選定理事、監事後成立」之規定，重劃會係於第1次會
    員大會「選定理事、監事後成立」，並非經行政主管機關為
    核定之行政處分後成立。嗣於101年2月4日獎勵重劃辦法第1
    1條第4項始修訂為「籌備會於召開第一次會員大會選定理事
    、監事，並將章程、會員與理事、監事名冊、第一次會員大
    會紀錄及理事會紀錄，送請直轄市或縣（市）主管機關核定
    後，成立重劃會。」，其立法理由謂「基於召開第一次會員
    大會、選任理事、監事、訂定章程及重劃會之成立，攸關重
    劃區內土地所有權人之權益，爰修正第四項規定，明定重劃
    會須經主管機關核定後，始得成立。」，故於101年2月4日
    修正獎勵重劃辦法第11條第4項後，重劃會始係由主管機關
    以行政處分核定而成立，然此次修正前，則仍應適用95年獎
    勵重劃辦法第11條第4項前段之規定，即重劃會於合法選定
    理事、監事後成立，並非於主管機關核定後成立，故臺中市
    政府縱以系爭行政處分核定理事、監事名冊（本院更二卷二
    53頁），亦與系爭重劃會是否成立之認定無涉。且重劃會之
    理、監事係經由會員選舉產生，屬於私權行為，其選任或解
    任之決議是否有效，完全取決是否符合95年獎勵重劃辦法第
    13條第3項所定之有效要件，非由行政機關以行政處分使發
    生規制之效力。況第1次會員大會所選出理、監事均僅有票
    數之記載，並無選任其等為理事、監事之會員於安和重劃區
    內所有土地面積之記載，則主管機關臺中市政府顯無從審核
    上開理事及監事名冊之選任，確已符合95年獎勵重劃辦法第
    13條第3項所定系爭同意比率之有效要件，其率以系爭行政
    處分就理事及監事名冊予以核定，即有重大明顯之瑕疵，依
    行政程序法第111條第7款之規定，亦屬無效。故被上訴人抗
    辯系爭重劃會係經臺中市政府以系爭行政處分核定後成立，
    系爭行政處分未經撤銷前，系爭重劃會仍成立云云，為不可
    採。
　㈧按平均地權條例第58條第2項規定：「重劃會組織、職權、重
    劃業務、獎勵措施等事項之辦法，由中央主管機關定之。」
    ，則獎勵重劃辦法第11條第4項前段規定「重劃會於第一次
    會員大會選定理事、監事後成立」，並未違反上開平均地權
    條例之授權。至平均地權條例第58條第3項規定「重劃會辦
    理市地重劃時，應由重劃區內私有土地所有權人半數以上，
    而其所有土地面積超過重劃區私有土地總面積半數以上者之
    同意，並經主管機關核准後實施之。」係指重劃會成立後辦
    理重劃事項，並未限制重劃會需經主管機關核定始可成立，
    被上訴人抗辯95年獎勵重劃辦法第11條第4項前段規定，不
    符平均地權條例第58條之規定，應屬無效云云，亦不可採。
七、按訴之客觀預備合併，必有先位、後位不同之聲明，當事人
    就此數項請求定有順序，預慮先順序之請求無理由時，即要
    求就後順序之請求加以栽判，法院審理應受此先後位順序之
    拘束。於先位之訴有理由時，備位之訴即毋庸栽判。必先位
    之訴為無理由時，法院始得就備位之訴為裁判。是上訴人於
    第二審始追加先位之訴，並將第一審之訴改為備位之訴，本
    院認先位之訴為有理由，自毋庸再就備位之訴審酌論述。本
    院既認上訴人先位之訴有理由，自應將第一審判決（備位之
    訴部分）廢棄，否則將造成上訴人先位之勝訴及預備之敗（
    勝）訴併存之情形，與預備之訴之性質相違背（最高法院10
    6年台上字第1898號判決參照）。綜上所述，上訴人於本院
    追加先位之訴，請求確認系爭重劃會不成立，為有理由，應
    予准許。又上訴人雖將原審之請求改列為備位請求而無須審
    判，惟原審就此部分所為上訴人敗訴之判決，仍屬無可維持
    ，上訴意旨指摘原判決不當，求予廢棄，為有理由。
八、本件為判決基礎之事實已明，兩造其餘攻擊、防禦方法於訴
    訟結果不生影響，爰不逐一論述。
九、據上論結，本件上訴及追加之訴均為有理由，爰判決如主文
    。
中　　華　　民　　國　　111 　年　　5 　　月　　25　　日
        　　    民事第八庭    審判長法　官  杭起鶴
　　　　　　　　　　　　　　        法　官  羅智文
　　　　　　　　　　　　　　　      法　官  吳國聖
正本係照原本作成。       
如不服本判決，應於收受送達後20日內向本院提出上訴書狀，其
未表明上訴理由者，應於提出上訴後20日內向本院補提理由書狀
（均須按他造當事人之人數附繕本）。因疫情而遲誤不變期間，
得向法院聲請回復原狀。
上訴時應提出委任律師或具有律師資格之人之委任狀；委任有律
師資格者，另應附具律師資格證書及釋明委任人與受任人有民事
訴訟法第四百六十六條之一第一項但書或第二項所定關係之釋明
文書影本。如委任律師提起上訴，發回更審後為訴之變更(追加
、擴張)部分應一併繳納上訴裁判費。
                                    書記官  詹雅婷
　　　　　　　　　　　　　　　　　　
中　　華　　民　　國　　111 　年　　5 　　月　　25　　日








附表一：刑事案件人頭地主
序號 姓名（附表二編號） 刑事案件 備註 1 廖志偉（290） 臺中地檢署102年偵字第9092號緩起訴  2 林春財（227）   3 吳錦霞（209）   4 吳欽城（205）   5 黃德昌（284）   6 陳文雄（262）   7 吳欽煌（206）   8 吳奇生（201）   9 徐瑞興（245）   10 黃辰穎（281）   11 黃靖棻（283）   12 陳精吉（270） （即陳國泰）   13 蔡雅景（297未出席）   14 顏美智（308）   15 張錫棟（254）   16 林天生（217）   17 彭圭璋（273）   18 陳治嘉（267）   19 曲樂群（194未出席）   20 曾珍（276）   21 林春金（226） 臺中地檢署102年偵緝字第1301、1303號緩起訴  22 陳文龍（263）   23 游隆印（280）  102年偵字第9092號 24 江春熙（196） 臺中地院102年易字第2524號認罪協商判決  25 陳深泉（271）   26 林佰餘（232） （即林悉懲）   27 李錦雲（215）   28 陳冠樺（268）   29 吳素貞（203）   30 林繼舜   31 許雪琴（310）   32 駱炎德（307）   33 駱宏炬（306）   34 孫明鴻（239） （即孫明聰）   35 黃貴巧（282）   36 林采芬（255）   37 李佳容（212）   38 張黎玲（253）   39 張瑞彬（251）   40 林妤柔（220）   41 徐永才（241）   42 盧徐秀香（300）   43 徐秀鳳（243）   44 徐永川（240）   45 林美鎮（230）   46 徐秀定（242）   47 許志宏（257）   48 曾聖文（277）   49 李順結（214） 臺中地檢署103年偵緝字第17號不起訴處分 被當人頭不知情，而不起訴。 50 陳永盛（264） 臺中地院臺中簡易庭刑事102年中簡字第2399號判決  51 蕭洽勇（302）   52 賴美玲（305） 臺中地檢署103年偵緝字第636號緩起訴  53 高武孟（249） 臺中地檢署104年偵緝字第1197、1221號  54 馬立國（247） （臺中地檢署102年偵緝字第2140號、第1242號、第1252號、第1302號、第1317號1405號）  55 林秀麗（222）   56 林志明   57 林水源（218）   58 楊坤泉（285）   59 楊錫埼（287）   60 李韋良（269） （即陳韋良）   61 陳育幸（266）   

附表二：小面積人頭地主
序號 會員編號 會員姓名 登記土地 地號 持分比例 持分面積 (㎡) 發生日期 有出席○ 未出席× 附表一序號 1 B375 山夏娃 順安段333 3/261600 0.03 94.06.26 ○  2 B376 卞中慈 順安段333 3/261600 0.03 94.06.26 ○  3 B377 尤文奇 順安段333 3/261600 0.03 94.06.18 ○  4 B380 王金票 順安段333 3/261600 0.03 94.06.26 ○  5 B381 王金蘭 順安段333 3/261600 0.03 94.06.26 ○  6 B382 王俊龍 順安段333 3/261600 0.02 94.06.26 ○  7 B383 王桂芬 順安段333 3/261600 0.03 94.06.26 ○  8 B384 王梨玲 順安段333 3/261600 0.03 94.06.26 ○  9 B386 朱重光 順安段333 3/261600 0.03 94.06.26 ○  10 B389 何中仙 順安段333 3/261600 0.03 94.06.26 ○  11 B390 何岑娟 順安段333 3/261600 0.03 94.06.18 ○  12 B392 何瑞源 順安段333 3/261600 0.03 94.06.26 ○  13 B395 吳文貴 順安段333 3/261600 0.03 94.06.26 ○  14 B399 吳金臺 順安段333 3/261600 0.03 94.06.18 ○  15 B403  吳莊玉勤 順安段333 3/261600 0.03 94.06.18 ○  16 B407 吳翠玲 順安段333 3/261600 0.03 94.06.26 ○  17 B409 吳慶芳 順安段333 3/261600 0.02 94.06.26 ○  18 B411 吳麗梅 順安段333 3/261600 0.03 94.06.18 ○  19 B412 吳鶴姿 順安段333 3/261600 0.03 94.06.18 ○  20 B415 李火金 順安段333 3/261600 0.02 94.06.26 ○  21 B416 李合 順安段333 3/261600 0.02 94.06.26 ○  22 B418 李典曄 順安段333 3/261600 0.02 94.06.26 ○  23 B419 李坤霖 順安段333 3/261600 0.03 94.06.26 ○  24 B420 李居翰 順安段333 3/261600 0.02 94.06.26 ○  25 B421 李岷峰 順安段333 3/261600 0.03 94.06.18 ○  26 B422 李芯倚 順安段333 3/261600 0.03 94.06.26 ○  27 B423 李宣明 順安段333 3/261600 0.03 94.06.26 ○  28 B427 杜淑婷 順安段333 3/261600 0.03 94.06.18 ○  29 B428 周素珍 順安段333 3/261600 0.03 94.06.18 ○  30 B429 周國維 順安段333 3/261600 0.03 94.06.18 ○  31 B430 周景玉 順安段333 3/261600 0.03 94.06.26 ○  32 B431 周麗君 順安段333 3/261600 0.03 94.06.18 ○  33 B433 林大正 順安段333 3/261600 0.03 94.06.18 ○  34 B441 林宗南 順安段333 3/261600 0.03 94.06.26 ○  35 B443 林欣怡 順安段333 3/261600 0.03 94.06.18 ○  36 B449 林炳連 順安段333 3/261600 0.03 94.06.18 ○  37 B451 林香宜 順安段333 3/261600 0.03 94.06.26 ○  38 B453 林素瓊 順安段333 3/261600 0.03 94.06.26 ○  39 B454 林基君 順安段333 3/261600 0.02 94.06.26 ○  40 B458 林進泰 順安段333 6/261600 0.06 94.10.02 ○  41 B459 林敏白 順安段333 3/261600 0.03 94.06.26 ○  42 B460 林毓宣 順安段333 3/261600 0.03 94.06.26 ○  43 B461 林榮輝 順安段333 3/261600 0.03 94.06.26 ○  44 B462 林龍忠 順安段333 3/261600 0.03 94.06.26 ○  45 B463 林鏡財 順安段333 3/261600 0.03 94.06.26 ○  46 B464 林麗仙 順安段333 3/261600 0.03 94.06.18 ○  47 B466 邱仕木 順安段333 3/261600 0.03 94.06.26 ○  48 B468 邱薇蓁 順安段333 3/261600 0.03 94.06.26 ○  49 B469 施文玉 順安段333 3/261600 0.03 94.06.26 ○  50 B470 施茂雄 順安段333 3/261600 0.03 94.06.26 ○  51 B471 施淑荷 順安段333 3/261600 0.03 94.06.26 ○  52 B472 洪介宇 順安段333 3/261600 0.03 94.06.26 ○  53 B474 洪育成 順安段333 3/261600 0.03 94.06.26 ○  54 B475 洪育鈞 順安段333 3/261600 0.03 94.06.26 ○  55 B477 洪翠然 順安段333 3/261600 0.03 94.06.26 ○  56 B478 洪翠峯 順安段333 3/261600 0.03 94.06.26 ○  57 B479 紀鳳玲 順安段333 3/261600 0.03 94.06.26 ○  58 B480 紀懋龢 順安段333 3/261600 0.03 94.06.18 ○  59 B483 徐月貴 順安段333 3/261600 0.03 94.06.26 ○  60 B489 徐美智 順安段333 3/261600 0.03 94.06.26 ○  61 B490 徐富琴 順安段333 3/261600 0.03 94.06.18 ○  62 B492 翁正毅 順安段333 3/261600 0.03 94.06.26 ○  63 B494 翁張麗卿 順安段333 3/261600 0.03 94.06.18 ○  64 B495 翁雅敏 順安段333 3/261600 0.02 94.06.18 ○  65 B496 翁榮鈁 順安段333 3/261600 0.03 94.06.26 ○  66 B497 翁鵬傑 順安段333 3/261600 0.03 94.06.26 ○  67 B501 高林燦 順安段333 3/261600 0.03 94.06.18 ○  68 B503 高燕雪 順安段333 3/261600 0.03 94.06.18 ○  69 B504 區少玲 順安段333 3/261600 0.03 94.06.26 ○  70 B505 康鼎隆 順安段333 3/261600 0.02 94.06.26 ○  71 B506 張文明 順安段333 3/261600 0.03 94.06.18 ○  72 B508 張秀慎 順安段333 3/261600 0.03 94.06.18 ○  73 B509 張明哲 順安段333 3/261600 0.03 94.06.26 ○  74 B510 張素如 順安段333 3/261600 0.03 94.06.18 ○  75 B511 張雪紅 順安段333 3/261600 0.03 94.06.18 ○  76 B512 張順祥 順安段333 3/261600 0.02 94.06.26 ○  77 B514 張詩妮 順安段333 3/261600 0.03 94.06.18 ○  78 B515 張嘉琳 順安段333 3/261600 0.03 94.06.26 ○  79 B516 張翠真 順安段333 3/261600 0.03 94.06.26 ○  80 B517 張鳳珊 順安段333 3/261600 0.03 94.06.26 ○  81 B522 曹佑如 順安段333 3/261600 0.03 94.06.18 ○  82 B523 曹孟翰 順安段333 3/261600 0.03 94.06.18 ○  83 B524 曹東吉 順安段333 3/261600 0.03 94.06.18 ○  84 B526 曹宣掌 順安段333 3/261600 0.03 94.06.18 ○  85 B527 曹傑民 順安段333 3/261600 0.03 94.06.18 ○  86 B528 曹賴玉 順安段333 3/261600 0.03 94.06.18 ○  87 B529 梁麗玲 順安段333 3/261600 0.03 94.06.26 ○  88 B532 許介瑛 順安段333 3/261600 0.02 94.06.18 ○  89 B534 許良兆 順安段333 3/261600 0.03 94.06.26 ○  90 B535 許捷倫 順安段333 3/261600 0.03 94.06.26 ○  91 B536 許淑美 順安段333 3/261600 0.03 94.06.18 ○  92 B538 許雪卿 順安段333 3/261600 0.03 94.06.26 ○  93 B541 許瓊莉 順安段333 3/261600 0.03 94.06.26 ○  94 B542 連雅莉 順安段333 3/261600 0.03 94.06.18 ○  95 B543 郭芳斌 順安段333 3/261600 0.03 94.06.26 ○  96 B544 郭泉湧 順安段333 3/261600 0.03 94.06.18 ○  97 B546 郭瑛美 順安段333 3/261600 0.03 94.06.18 ○  98 B554 陳芝毓 順安段333 3/261600 0.03 94.06.18 ○  99 B555 陳金秀 順安段333 3/261600 0.03 94.06.18 ○  100 B557 陳奕靜 順安段333 3/261600 0.03 94.06.18 ○  101 B558 陳玲玉 順安段333 3/261600 0.03 94.06.26 ○  102 B559 陳玲媛 順安段333 3/261600 0.03 94.06.26 ○  103 B561 陳庭蓁 順安段333 3/261600 0.03 94.06.26 ○  104 B563 陳婉婷 順安段333 3/261600 0.03 94.06.18 ○  105 B566 陳進興 順安段333 3/261600 0.03 94.06.18 ○  106 B567 陳瑞霖 順安段333 3/261600 0.03 94.06.18 ○  107 B569 陳曉瑩 順安段333 3/261600 0.03 94.06.26 ○  108 B570 陳靜惠 順安段333 3/261600 0.03 94.06.26 ○  109 B571 陳麗娜 順安段333 3/261600 0.03 94.06.26 ○  110 B572 傅淑慧 順安段333 3/261600 0.03 94.06.26 ○  111 B575 彭美麟 順安段333 3/261600 0.03 94.06.26 ○  112 B576 彭桂香 順安段333 3/261600 0.03 94.06.26 ○  113 B577 彭素爰 順安段333 3/261600 0.03 94.06.18 ○  114 B578 曾永綿 順安段333 3/261600 0.03 94.06.18 ○  115 B582 曾慶忠 順安段333 3/261600 0.03 94.06.18 ○  116 B583 曾繁本 順安段333 3/261600 0.03 94.06.18 ○  117 B587 湯郁如 順安段333 3/261600 0.03 94.06.26 ○  118 B588 程維榮 順安段333 3/261600 0.03 94.06.18 ×  119 B589 馮淑貞 順安段333 3/261600 0.03 94.06.18 ○  120 B590 馮淑慧 順安段333 3/261600 0.03 94.06.18 ○  121 B592 馮蔡美玉 順安段333 3/261600 0.03 94.06.18 ○  122 B594 黃建澤 順安段333 3/261600 0.03 94.06.18 ○  123 B596 黃清温 順安段333 3/261600 0.03 94.06.18 ○  124 B599 黃頌馨 順安段333 3/261600 0.03 94.06.26 ○  125 B600 黃歆淳 順安段333 3/261600 0.03 94.06.18 ○  126 B602 黃蕙真 順安段333 3/261600 0.03 94.06.26 ○  127 B603 楊安家 順安段333 3/261600 0.03 94.06.18 ○  128 B605 楊宜娟 順安段333 3/261600 0.03 94.06.18 ○  129 B607 楊淑茹 順安段333 3/261600 0.02 94.06.26 ○  130 B608 楊智凱 順安段333 3/261600 0.03 94.06.18 ○  131 B609 楊榮裕 順安段333 3/261600 0.03 94.06.26 ○  132 B612 楊麗美 順安段333 3/261600 0.03 94.06.18 ○  133 B613 賈治慧 順安段333 3/261600 0.03 94.06.26 ○  134 B614 雷純真 順安段333 3/261600 0.03 94.06.18 ○  135 B622 劉仲良 順安段333 3/261600 0.03 94.06.18 ○  136 B623 劉巫珠蓮 順安段333 3/261600 0.02 94.06.18 ○  137 B625 劉洪榕 順安段333 3/261600 0.03 94.06.18 ○  138 B626 劉家莉 順安段333 3/261600 0.03 94.06.18 ○  139 B627 劉書平 順安段333 3/261600 0.03 94.06.18 ○  140 B628 劉敏哲 順安段333 3/261600 0.03 94.06.18 ○  141 B629 劉達次 順安段333 3/261600 0.02 94.06.18 ○  142 B630 厲蘭 順安段333 3/261600 0.03 94.06.26 ○  143 B631 潘國申 順安段333 3/261600 0.03 94.06.26 ○  144 B632 蔣福祥 順安段333 3/261600 0.03 94.06.26 ○  145 B633 蔡月霞 順安段333 3/261600 0.03 94.06.18 ○  146 B634 蔡王寶珠 順安段333 3/261600 0.03 94.06.26 ○  147 B635 蔡佩蓉 順安段333 3/261600 0.03 94.06.26 ○  148 B636 蔡宗宏 順安段333 3/261600 0.03 94.06.18 ○  149 B637 蔡忠潔 順安段333 3/261600 0.03 94.06.18 ○  150 B638 蔡明良 順安段333 3/261600 0.03 94.06.18 ○  151 B639 蔡明夏 順安段333 3/261600 0.03 94.06.18 ○  152 B640 蔡春福 順安段333 3/261600 0.03 94.06.18 ○  153 B641 蔡昭旭 順安段333 3/261600 0.03 94.06.18 ○  154 B642 蔡家榮 順安段333 3/261600 0.03 94.06.18 ○  155 B644 蔡敏惠 順安段333 3/261600 0.03 94.06.26 ○  156 B645 蔡淑真.1 順安段333 3/261600 0.03 94.06.18 ○  157 B646 蔡淑真.2 順安段333 3/261600 0.03 94.06.26 ○  158 B647 蔡連生 順安段333 3/261600 0.03 94.06.26 ○  159 B649 蔡嘉訓 順安段333 3/261600 0.03 94.06.18 ○  160 B650 蔡聯登 順安段333 3/261600 0.03 94.06.18 ○  161 B652 鄭天惠 順安段333 3/261600 0.03 94.06.18 ○  162 B653 鄭忠孝 順安段333 3/261600 0.03 94.06.26 ○  163 B654 鄭金章 順安段333 3/261600 0.03 94.06.26 ○  164 B656 盧虹佑 順安段333 3/261600 0.03 94.06.26 ○  165 B658 盧素絹 順安段333 3/261600 0.03 94.06.18 ○  166 B660 蕭秀攘 順安段333 3/261600 0.03 94.06.18 ○  167 B661 蕭明輝 順安段333 3/261600 0.03 94.06.26 ○  168 B663 蕭美慧 順安段333 3/261600 0.03 94.06.26 ○  169 B665 蕭麗玲 順安段333 3/261600 0.03 94.06.18 ○  170 B667 賴怡華 順安段333 3/261600 0.02 94.06.18 ○  171 B668 賴建仲 順安段333 3/261600 0.02 94.06.18 ○  172 B669 賴建有 順安段333 3/261600 0.02 94.06.18 ○  173 B671 賴張玉美 順安段333 3/261600 0.02 94.06.18 ○  174 B672 賴莉芳 順安段333 3/261600 0.03 94.06.26 ○  175 B673 賴慶清 順安段333 3/261600 0.02 94.06.18 ○  176 B675 薛沈蕙蘭 順安段333 3/261600 0.03 94.06.18 ○  177 B676 薛信哲 順安段333 3/261600 0.03 94.06.18 ○  178 B677 薛素花 順安段333 3/261600 0.03 94.06.26 ○  179 B678 薛義雄 順安段333 3/261600 0.03 94.06.18 ○  180 B679 薛憶欣 順安段333 3/261600 0.03 94.06.18 ○  181 B680 謝仁清 順安段333 3/261600 0.03 94.06.18 ○  182 B681 謝天祥 順安段333 3/261600 0.03 94.06.26 ○  183 B682 謝李金芝 順安段333 3/261600 0.03 94.06.26 ○  184 B683 謝鴻林 順安段333 3/261600 0.03 94.06.26 ○  185 B684 簡世森 順安段333 3/261600 0.03 94.06.26 ○  186 B685 闕美燕 順安段333 3/261600 0.03 94.06.18 ○  187 B687 顏若蘭 順安段333 3/261600 0.03 94.06.18 ○  188 B688 魏美秀 順安段333 3/261600 0.03 94.06.26 ○  189 B689 魏連峯 順安段333 3/261600 0.03 94.06.26 ○  190 B690 蘇香如 順安段333 3/261600 0.03 94.06.26 ○  191 B691 鐘月鳳 順安段333 3/261600 0.03 94.06.18 ○  192 B378 方力平 協仁段529 1/41000 0.11 94.02.14 ○  193 B379 方仲平 協仁段529 1/41000 0.11 94.02.14 ○  194 B385 曲樂群 協仁段529 1/41000 0.11 94.03.03 × 19 195 B387 江言 協仁段529 1/41000 0.11 94.02.14 ○  196 B388 江春熙 協仁段529 1/41000 0.11 94.02.14 ○ 24 197 B391 何俊良 協仁段529 1/41000 0.11 94.01.19 ○  198 B393 何麗卿 協仁段529 1/41000 0.11 94.01.19 ○  199 B396 吳玉梅 協仁段529 1/41000 0.11 94.01.19 ○  200 B397 吳來得 協仁段529 1/41000 0.11 94.02.14 ○  201 B398 吳奇生 協仁段529 1/41000 0.11 94.01.19 ○ 8 202 B400 吳盈潔 協仁段529 1/41000 0.11 94.02.14 ○  203 B401 吳素貞 協仁段529 1/41000 0.11 94.02.14 ○ 29 204 B402 吳清龍 協仁段529 1/41000 0.11 94.01.25 ○  205 B404 吳欽城 協仁段529 1/41000 0.11 94.01.19 ○ 4 206 B405 吳欽煌 協仁段529 1/41000 0.11 94.01.19 ○ 7 207 B406 吳貴美 協仁段529 1/41000 0.11 94.01.04 ○  208 B408 吳翠華 協仁段529 1/41000 0.11 94.02.14 ○  209 B410 吳錦霞 協仁段529 1/41000 0.11 94.01.19 ○ 3 210 B413 呂宗教 協仁段529 1/41000 0.11 94.01.19 ○  211 B414 李仁誠 協仁段529 1/41000 0.11 94.03.03 ○  212 B417 李佳容 協仁段529 1/41000 0.11 94.01.19 ○ 37 213 B424 李順景 協仁段529 1/41000 0.11 94.01.19 ○  214 B425 李順結 協仁段529 1/41000 0.11 94.02.14 ○ 49 215 B426 李錦雲 協仁段529 1/41000 0.11 94.01.19 ○ 27 216 B432 林久翔 協仁段529 1/41000 0.11 94.01.19 ○  217 B434 林天生 協仁段529 1/41000 0.11 94.02.14 ○ 16 218 B435 林水源 協仁段529 1/41000 0.11 94.02.14 ○ 57 219 B436 林永祥 協仁段529 1/41000 0.11 94.03.03 ○  220 B437 林妤柔 協仁段529 1/41000 0.11 94.02.14 ○ 40 221 B438 林志青 協仁段529 1/41000 0.11 94.01.19 ○  222 B439 林秀麗 協仁段529 1/41000 0.11 94.01.19 ○ 55 223 B440 林周阿秀 協仁段529 1/41000 0.11 94.03.03 ○  224 B442 林昌宏 協仁段529 1/41000 0.11 94.01.19 ○  225 B444 林采芬 協仁段529 1/41000 0.11 94.01.04 ○ 36 226 B445 林春金 協仁段529 1/41000 0.11 94.01.19 ○ 21 227 B446 林春財 協仁段529 1/41000 0.11 94.01.19 ○ 2 228 B447 林為堯 協仁段529 1/41000 0.11 94.01.19 ○  229 B448 林為蒼 協仁段529 1/41000 0.11 94.02.14 ○  230 B450 林美鎮 協仁段529 1/41000 0.11 94.03.03 ○ 45 231 B452 林展亨 協仁段529 1/41000 0.11 94.03.03 ○  232 B455 林悉徵 協仁段529 1/41000 0.11 94.01.04 ○ 26 233 B456 林富宏 協仁段529 1/41000 0.11 94.01.19 ○  234 B457 林朝貴 協仁段529 1/41000 0.11 94.03.03 ○  235 B467 邱靜怡 協仁段529 1/41000 0.11 94.01.19 ○  236 B473 洪秀惠 協仁段529 1/41000 0.11 94.02.14 ○  237 B476 洪良興 協仁段529 1/41000 0.11 94.03.03 ○  238 B481 范仁義 協仁段529 1/41000 0.11 94.01.19 ○  239 B482 孫銘聰 協仁段529 1/41000 0.11 94.02.14 ○ 34 240 B484 徐永川 協仁段529 1/41000 0.11 94.03.03 ○ 44 241 B485 徐永才 協仁段529 1/41000 0.11 94.02.14 ○ 41 242 B486 徐秀定 協仁段529 1/41000 0.11 94.03.03 ○ 46 243 B487 徐秀鳳 協仁段529 1/41000 0.11 94.03.03 ○ 43 244 B488 徐邱滿妹 協仁段529 1/41000 0.11 94.02.14 ○  245 B491 徐瑞興 協仁段529 1/41000 0.11 94.01.19 ○ 9 246 B493 翁垂賢 協仁段529 1/41000 0.11 94.02.14 ○  247 B498 馬立國 協仁段529 1/41000 0.11 94.01.19 ○ 54 248 B500 馬榮祥 協仁段529 1/41000 0.11 94.01.04 ×  249 B502 高武孟 協仁段529 1/41000 0.11 94.01.04 ○ 53 250 B507 張巧蘭 協仁段529 1/41000 0.11 94.01.19 ○  251 B513 張瑞彬 協仁段529 1/41000 0.11 94.01.19 ○ 39 252 B518 張墩盛 協仁段529 1/41000 0.11 94.03.03 ○  253 B519 張黎玲 協仁段529 1/41000 0.11 94.01.19 ○ 38 254 B520 張錫棟 協仁段529 1/41000 0.11 94.02.14 ○ 15 255 B530 莊天送 協仁段529 1/41000 0.11 94.03.03 ○  256 B531 莊美英 協仁段529 1/41000 0.11 94.01.04 ○  257 B533 許志宏 協仁段529 1/41000 0.11 94.02.14 ○ 47 258 B537 許盛 協仁段529 1/41000 0.11 94.01.04 ○  259 B540 許德 協仁段529 1/41000 0.11 94.02.14 ○  260 B545 郭陳秀玉 協仁段529 1/41000 0.11 94.01.19 ○  261 B547 郭萬枝 協仁段529 1/41000 0.11 94.03.03 ○  262 B548 陳文雄 協仁段529 1/41000 0.11 94.01.19 ○ 6 263 B549 陳文龍.1 協仁段529 1/41000 0.11 94.01.19 ○ 22 264 B550 陳永盛 協仁段529 1/41000 0.11 94.01.25 ○ 50 265 B551 陳志發 協仁段529 1/41000 0.11 94.02.14 ○  266 B552 陳育幸 協仁段529 1/41000 0.11 94.03.03 ○ 61 267 B553 陳治嘉 協仁段529 1/41000 0.11 94.03.03 ○ 18 268 B556 陳冠樺 協仁段529 1/41000 0.11 94.02.14 ○ 28 269 B560 陳韋良 協仁段529 1/41000 0.11 94.02.14 ○ 60 270 B562 陳國泰 協仁段529 1/41000 0.11 94.02.14 ○ 12 271 B565 陳深泉 協仁段529 1/41000 0.11 94.01.04 ○ 25 272 B568 陳福堂 協仁段529 1/41000 0.11 94.01.19 ○  273 B573 彭圭璋 協仁段529 1/41000 0.11 94.02.14 ○ 17 274 B574 彭炳奎 協仁段529 1/41000 0.11 94.01.04 ○  275 B579 曾俊凱 協仁段529 1/41000 0.11 94.01.19 ○  276 B580 曾珍 協仁段529 1/41000 0.11 94.03.03 ○ 20 277 B581 曾聖文 協仁段529 1/41000 0.11 94.03.03 ○ 48 278 B584 游江宮英 協仁段529 1/41000 0.11 94.02.14 ○  279 B585 游建茂 協仁段529 1/41000 0.11 94.02.14 ○  280 B586 游隆印 協仁段529 1/41000 0.11 94.02.14 ○ 23 281 B593 黃辰穎 協仁段529 1/41000 0.11 94.02.14 ○ 10 282 B597 黃貴巧 協仁段529 1/41000 0.11 94.02.14 ○ 35 283 B598 黃靖棻 協仁段529 1/41000 0.11 94.02.14 ○ 11 284 B601 黃德昌 協仁段529 1/41000 0.11 94.01.19 ○ 5 285 B604 楊坤泉 協仁段529 1/41000 0.11 94.02.14 ○ 58 286 B606 楊桂松 協仁段529 1/41000 0.11 94.01.19 ○  287 B610 楊錫埼 協仁段529 1/41000 0.11 94.02.14 ○ 59 288 B611 楊鎮嘉 協仁段529 1/41000 0.11 94.03.03 ×  289 B615 廖仁光 協仁段529 1/41000 0.11 94.01.19 ○  290 B616 廖志偉 協仁段529 1/41000 0.11 94.01.19 ○ 1 291 B617 廖建凱 協仁段529 1/41000 0.11 94.03.03 ×  292 B618 廖敬民 協仁段529 1/41000 0.11 94.01.19 ○  293 B619 廖瑞榮 協仁段529 1/41000 0.11 94.03.03 ○  294 B620 趙玲華 協仁段529 1/41000 0.11 94.03.03 ○  295 B624 劉居紝 協仁段529 1/41000 0.11 94.01.19 ○  296 B643 蔡健豐 協仁段529 1/41000 0.11 94.01.19 ×  297 B648 蔡雅景 協仁段529 1/41000 0.11 94.02.14 × 13 298 B651 蔡蘇素玉 協仁段529 1/41000 0.11 94.03.03 ○  299 B655 盧俐伃 協仁段529 1/41000 0.11 94.03.03 ×  300 B657 盧徐秀香 協仁段529 1/41000 0:11 94.03.03 ○ 42 301 B659 盧婉華 協仁段529 1/41000 0.11 94.03.03 ○  302 B662 蕭洽勇 協仁段529 1/41000 0.11 94.03.03 ○ 51 303 B664 蕭靜竹 協仁段529 1/41000 0.11 94.02.14 ○  304 B666 賴彩 協仁段529 1/41000 0.11 94.02.14 ○  305 B670 賴美玲 協仁段529 1/41000 0.11 94.02.14 ○ 52 306 B674 駱宏炬 協仁段529 1/41000 0.11 94.01.19 ○ 33 307 B692 駱炎德 協仁段529 1/41000 0.11 94.01.19 ○ 32 308 B686 顏美智 協仁段529 1/41000 0.11 94.02.14 ○ 14 309 C744 吳紫楹 協仁段529 1/41000 0.11 96.04.03 ○  310 B539 許雪琴   112.59  ○ 31 311 A051 李如專 協仁段529 1/205 22.04 96.10.09 ○  312 A362 賴黃彩鳳 協仁段54 143/10000 62.35 96.03.18 ○  313 A285 黃美珠 協仁段54 95/10000 41.42 96.03.18 ○  314 A284 黃美玉.2 協仁段54 95/10000 41.42 96.03.18 ○  315 A291 黃淑璟 協仁段54 95/10000 41.42 96.03.08 ○